臺灣高等法院臺南分院刑事判決
                                  111年度上訴字第484號
上  訴  人  
即  被  告  黃清沂
選任辯護人  陳怡君律師
            呂維凱律師
上列上訴人即被告因毒品危害防制條例案件，不服臺灣臺南地方
法院110年度訴字第1134號中華民國111年1月27日第一審判決（
起訴案號：臺灣臺南地方檢察署110年度偵字第20136號、110年
度營偵字第1823號），提起上訴，本院判決如下：
    主  文
上訴駁回。
    理  由
壹、程序事項：　　
    按刑事訴訟法第348條規定於民國110年6月16日公布，同年
    月18日生效施行，而本案係於111年4月12日繫屬本院，且並
    非刑事訴訟法施行法第7之13條所規定仍適用修正前規定之
    案件，故應適用修正後刑事訴訟法第348條之規定，先予說
    明。又修正後刑事訴訟法第348條第3項規定：「上訴得明示
    僅就判決之刑、沒收或保安處分一部為之」。查本件上訴人
    即被告及辯護人於本院審理時，已陳明被告上訴之範圍及理
    由為原審量刑太重，是僅就量刑部分上訴；對於原審判決（
    如附件）認定之犯罪事實、引用之證據、理由、適用法條、
    罪名及沒收等，都沒有不服，也不要上訴等語。檢察官、被
    告及辯護人並均同意本院依照原審所認定的犯罪事實、證據
    理由、適用法條、罪名及沒收為基礎，僅就量刑部分調查證
    據及辯論（見本院卷第180-181頁）。依據前述規定，本院
    僅就原判決量刑妥適與否進行審理，至於原判決其他部分（
    含原判決認定之犯罪事實、證據、理由、引用的法條、罪名
    及沒收），則非本院審理範圍，先予指明。　
貳、本院之判斷：
一、原審判決以被告犯行事證明確，而先依刑法第47條第1項規
    定對被告加重其刑，再依毒品危害防制條例第17條第2項、
    及刑法第59條等規定對被告遞減其刑，並以行為人之責任為
    基礎，審酌毒品為國家嚴格查禁之違禁物，被告為前開販毒
    行為，助長毒品流通，所生危害匪淺，非但殘害人體身心健
    康，並導致施用毒品之人為購買毒品而觸犯刑典，間接危害
    社會治安，敗壞社會風氣，實不可取，惟念及被告坦認全部
    犯行，態度均非不良，暨考量被告各次販毒所得金額非鉅，
    及被告之智識、家庭、生活經濟狀況等一切情狀，各量處如
    原判決附表一所示之刑，並定其應執行刑為有期徒刑4年2月
    ，就各加重、減輕要件之認定，並無違誤，且各罪之量刑及
    定應執行刑，亦均屬妥適。
二、被告上訴意旨略以：嘉義縣警察局竹崎分局職務報告稱，本
    分局目前正積極追查綽號「阿祥」真實身分，再報請偵辦，
    而該男就是被告的毒品上手，「阿祥」就是「阿誌」，在警
    詢時，因無口卡對照表，也無人別可指認，僅以「阿誌」回
    答，但事後回想可以認為「阿祥」就是「阿誌」，上手落網
    指日可待，應可證明被告確實有供出上手，原判決認被告不
    得依毒品危害防制條例第17條第1項減輕其刑，認事用法顯
    有違誤。縱竹崎分局尚未追查完成，但被告提供資訊及證詞
    ，足證被告反躬自省，配合調查偵查犯罪，希望能將販毒上
    游繩之以法，雖非嚴格該當毒品危害防制條例第17條第1項
    減輕其刑之要件，足認被告犯後態度良好，請再為從輕量刑
    。且被告自始認罪，態度誠懇，被告與吸食者皆為認識朋友
    ，基於友情，不慎誤觸毒品罪刑，數量也很稀少，並非隨機
    向不特定人兜售販賣，且被告家庭及職業皆為正常，為知名
    藝術家，前衛髮型設計師，熱心公益，從事義剪，現觀察勒
    戒結束，洗心革面，在髮型設計店面銷售優良食品，並非黑
    道幫派或危害之人，懇請鈞院再酌減其刑等語。　　　　
三、然查：　　
（一）本件被告前供稱其毒品來源為綽號「阿誌」之人，然未能
      於警詢筆錄中詳細指證綽號「阿誌」男子真實身分，僅就
      警方蒐獲證據無法追查被告所供稱之綽號「阿誌」男子，
      且經查扣案被告行動電話通訊軟體LINE中已無相關犯罪證
      據可資佐證，故報請結案等情，有嘉義縣警察局竹崎分局
      110年12月24日函及附件職務報告1份在卷可參（見原審卷
      第101-103頁），故本件尚無因被告供出毒品來源因而查
      獲其他正犯或共犯之情事，自無從依毒品危害防制條例第
      17條第1項規定對其減免其刑。另本件縱因第三人王欽賜
      指證毒品上游為綽號「安平祥哥」，嗣據嘉義縣警察局竹
      崎分局偵辦後，查知真實姓名為張金祥，並已報請臺灣臺
      南地方檢察官偵辦在案等情，有嘉義縣警察局竹崎分局11
      1年6月23日函及附件職務報告、報告書、王欽賜之調查筆
      錄等各1份在卷可參（見本院卷第89-100頁），且被告雖
      堅稱王欽賜之毒品上手就是其毒品上手，「阿祥」就是「
      阿誌」云云，然並無法提出任何具體事證以實其說，況且
      ，張金祥既是因第三人王欽賜之供述，因而查獲者，自無
      從逕認是因被告之供述，因而查獲者，要無從再適用上開
      規定對被告減輕其刑，併此敘明。
（二）按量刑之輕重，係事實審法院得依職權自由裁量之事項，
      茍已斟酌刑法第57條各款所列情狀而未逾越法定刑度，亦
      無明顯違背罪刑相當原則，不得遽指為違法；上級法院對
      於下級法院之職權行使，原則上應予尊重。經查，原審既
      已依法對被告先加後遞減其刑，並詳予審酌說明刑法第57
      條各款與量刑有關之事項，而為各罪之量刑及定應執行之
      刑，並無逾越法定範圍或有偏執一端或失之過重等罪責不
      相當之情形，且符比例原則，核並無違誤，亦無恣意不當
      。被告上訴意旨徒以其自始認罪，基於友情不慎誤觸罪刑
      ，家庭正常，為知名藝術家、前衛髮型設計師，熱心公益
      ，現銷售優良食品，並非黑道幫派或危害之人，請求再酌
      減其刑，並無理由，應予駁回。
四、綜上，被告上訴意旨均為無理由，應予駁回。
據上論斷，應依刑事訴訟法第368條，判決如主文。　
本案經檢察官許友容提起公訴，檢察官王全成到庭執行職務。
中　　華　　民　　國　　111 　年　　9 　　月　　13　　日
                  刑事第三庭    審判長法  官  郭玫利  
                                      法  官  曾子珍  
                                      法  官  林臻嫺  
以上正本證明與原本無異。
如不服本判決應於收受送達後20日內向本院提出上訴書狀，其未
敘述上訴理由者，並得於提起上訴後20日內向本院補提理由書（
均須按他造當事人之人數附繕本）「切勿逕送上級法院」。
　　　　　　　　　　　　　　　　　　　書記官  劉素玲　　
中　　華　　民　　國　　111 　年　　9 　　月　　13　　日
附錄本案論罪科刑法條：
毒品危害防制條例第4條
製造、運輸、販賣第一級毒品者，處死刑或無期徒刑；處無期徒
刑者，得併科新臺幣3千萬元以下罰金。
製造、運輸、販賣第二級毒品者，處無期徒刑或10年以上有期徒
刑，得併科新臺幣1千5百萬元以下罰金。
製造、運輸、販賣第三級毒品者，處7年以上有期徒刑，得併科
新臺幣1千萬元以下罰金。
製造、運輸、販賣第四級毒品者，處5年以上12年以下有期徒刑
，得併科新臺幣5百萬元以下罰金。
製造、運輸、販賣專供製造或施用毒品之器具者，處1年以上7年
以下有期徒刑，得併科新臺幣1百50萬元以下罰金。
前五項之未遂犯罰之。